【裁判字號】    95,訴,1145
【裁判日期】    950728
【裁判案由】    毒品危害防制條例
【裁判全文】
臺灣桃園地方法院刑事判決              95年度訴字第1145號
公  訴  人  台灣桃園地方法院檢察署檢察官
被      告  甲○○
                      號4樓
上列被告因毒品危害防制條例案件，經檢察官提起公訴（95年度
毒偵字第1986號），本院合議庭裁定改依簡式審判程序，判決如
下：
    主  文
甲○○施用第一級毒品，處有期徒刑捌月。又施用第二級毒品，
處有期徒刑參月。應執行有期徒刑拾月。
    事  實
一、甲○○有下列前案紀錄，不構成累犯：
  (一)前因違反麻醉藥品管理處罰條例，經本院於民國86年9 月10
    日以85年度訴字第1286號判決就非法吸用化學合成麻醉藥品
    ，判處有期徒刑6 月，如易科罰金以300 元折算壹日。另就
    被訴販賣化學合成麻醉藥品部份無罪。嗣上訴，經臺灣高等
    法院於87年2 月19日以86年度上訴字第6303號將原判決關於
    販賣化學合成麻醉藥品部份撤銷，判處有期徒刑3 年，再上
    訴，經最高法院於89年4 月27日以89年度臺上字2237號判決
    上訴駁回確定。上開案件並經臺灣高等於91年11月18日以91
    年聲字第1474號裁定應執行有期徒刑3年4月。
  (二)復因違反毒品危害防制條例案件，經本院於92年3 月25日以
    92年度訴字第214 號判決判處有期徒刑7 月確定，與上開(一)
    所示案件合併執行，嗣於93年8 月18日縮短刑期假釋出監，
    刑期至95年3 月24日期滿。
二、甲○○前因施用毒品案件，經強制戒治及交付保護管束期滿
    ，由臺灣桃園地方法院檢察署檢察官於88年12月18日以88年
    度戒毒偵字第119 號為不起訴處分確定，再因施用毒品案件
    ，由臺灣桃園地方法院檢察署檢察官以91年度毒偵緝字第52
    8 號提起公訴，經本院於92年3 月25日以92年度訴字214 號
    判處有期徒刑7 月確定，並經本院以91毒聲字第1060號裁定
    令入戒治處所施以強制戒治，嗣於92年12月4 日停止戒治交
    付保護管束期滿執行完畢；詎猶不知悔改，於上開強制戒治
    執行完畢後5 年內，復分別基於施用第一級毒品海洛因、第
    二級毒品甲基安非他命之犯意，於95年2 月21日凌晨，在朋
    友位於南投之住處，分別施用第1 級毒品海洛因及第2 級毒
    品甲基安非他命各1 次，嗣經警於95年2 月21日凌晨2 時40
    分許，在國道三號公路北向72公里處（屬桃園縣龍潭鄉境內
    ）為警查獲。
二、案經國道公路警察局第六警察隊報告臺灣桃園地方法院檢察
    署檢察官偵查起訴。
    理  由
一、按刑事訴訟法第273 條之1 規定除被告所犯為死刑、無期徒
    刑、最輕本刑為3 年以上有期徒刑之罪、或高等法院管轄第
    一審案件者外，於審判期日前之程序進行中，被告先就被訴
    事實為有罪之陳述時，審判長得告知被告簡式審判程序之旨
    ，並聽取當事人、代理人、辯護人及輔佐人之意見後，裁定
    進行簡式審判程序。經查，本件被告被訴毒品危害防制條例
    一案，非前開不得進行簡式審判程序之案件，經被告於本院
    審理時就被訴事實為有罪之陳述，且經本院告知被告簡式審
    判程序之旨，聽取被告及檢察官之意見後，爰依上開刑事訴
    訟法第273 條之1 之規定，合議庭裁定改依簡式審判程序審
    判之，合先敘明。
二、上開犯罪事實，業經被告甲○○坦承不諱，而被告為警查獲
    所採集之尿液經送驗結果尿液有嗎啡（海洛因經人體代謝呈
    嗎啡陽性反應）、安非他命、甲基安非他命陽性反應，此有
    臺灣尖端先進生技醫藥股份有限公司濫用藥物檢驗報告1 紙
    在卷可稽（見95年度毒偵字第1986號第17頁），足徵被告之
    自白與事實相符，其施用第一級毒品海洛因、及施用第二級
    毒品甲基安非他命各1 次之事實，堪以認定。又被告甲○○
    前因施用毒品案件，經強制戒治及交付保護管束期滿，由臺
    灣桃園地方法院檢察署檢察官於88年12月18日以88年度戒毒
    偵字第119 號為不起訴處分確定，再因施用毒品案件，由臺
    灣桃園地方法院檢察署檢察官以91年度毒偵緝字第528 號提
    起公訴，經本院於92年3 月25日以92年度訴字214 號判處有
    期徒刑7 月確定，並經本院以91毒聲字第1060號裁定令入戒
    治處所施以強制戒治，嗣於92年12月4 日停止戒治交付保護
    管束期滿執行完畢等情，此有全國施用毒品案件紀錄表、臺
    灣高等法院被告前案紀錄表、臺灣高等法院在監在押全國紀
    錄表各1 份在卷可按，是被告係於上開觀強制戒治執行完畢
    釋放後5 年內再犯毒品危害防制條例第10條第1 、2 項之罪
    。綜此，本案事證明確，被告犯行洵堪認定，應予依法論科
    。
三、按被告等犯罪行為後，刑法業於94年1 月7 日修正公布，並
    於95年7 月1 日起施行，而按修正後刑法第51條第5 款規定
    「宣告多數有期徒刑者，於各刑中之最長期以上，各刑合併
    之刑期以下，定其刑期。但不得逾三十年」，與修正前刑法
    第51條第5 款規定「宣告多數有期徒刑者，於各刑中之最長
    期以上，各刑合併之刑期以下，定其刑期。但不得逾二十年
    」，二者比較結果，應以被告行為時即修正前刑法第51條第
    5 款之規定較有利於被告。據上所陳，經比較結果，本件應
    依刑法第2 條第1 項前段規定，適用被告行為時即修正前之
    刑法，先予敘明。
四、按海洛因、甲基安非他命屬於毒品危害防制條例第2 條第2
    項第1 、2 款，所列之第一、二級毒品。是核被告甲○○所
    為，係犯毒品危害防制條例第10條第1 項之施用第一級毒品
    罪及同條例第10條第2 項之施用第二級毒品罪。被告持有第
    一級毒品海洛因及第二級毒品甲基安非他命，意在供己施用
    ，其持有海洛因與甲基安非他命之低度行為皆應為施用之高
    度行為吸收，均不另論罪。其所犯上開2 罪之間，犯意各別
    ，行為互殊，應予分論併罰。爰審酌被告施用毒品次數非少
    ，犯行所生危害，已曾因相同犯行經觀察、勒戒、強制戒治
    處遇後猶未能使其知所省惕，根絕施用毒品惡習，足徵其沾
    染甚深，犯後坦承犯行態度良好等及其他一切情狀，分別量
    處如主文所示之刑，並定其應執行之刑。
據上論斷，應依刑事訴訟法第273 條之1 、第299 條第1 項前段
，毒品危害防制條例第10條第1 項、第2 項，刑法第2 條第1 項
前段、95年7 月1 日修正施行前之第11條前段、第51條第5 款，
判決如主文。
本案經檢察官廖先志到庭執行職務。
中    華    民    國    95    年    7     月    28    日
                  刑事第十二庭法  官  黃永定
以上正本證明與原本無異。
如不服本判決，應於送達後10日內，向本院提出上訴狀。
                              書記官  施春祝
中    華    民    國    95    年    7     月    28    日
附本案論罪科刑依據之法條：
毒品危害防制條例第10條
施用第一級毒品者，處 6 月以上 5 年以下有期徒刑。
施用第二級毒品者，處 3 年以下有期徒刑。


司法院資訊處製作；財團法人民間司法改革基金會備份。
